臺灣高等法院刑事裁定
109年度抗字第1116號
抗  告  人
即  受刑人  巫賢偉



上列抗告人因定其應執行刑案件，不服臺灣桃園地方法院109年
度聲字第1905號，中華民國109年5月28日裁定，提起抗告，本院
裁定如下：
    主  文
抗告駁回。
    理  由
一、原裁定意旨略以：本件抗告人即受刑人巫賢偉所犯如附表所
    示各罪，經原審分別判處如附表所示之刑確定。茲檢察官經
    受刑人同意而聲請將附表所示之罪定應執行刑，原審認聲請
    為正當，依刑事訴訟法第477條第1項、刑法第53條、第50條
    第1項但書、第2項、第51條第5款，以裁定定其應執行刑為
    有期徒刑5年3月等語。
二、抗告意旨略以：法律上屬自由裁量事項，尚非概無法律拘束
    ，在法律上有其外部及內部界限。前者法律之具體規定，使
    法院得以選擇適當裁判，後者為法律自由裁量時，應考量之
    法律目的及理念所在。在數罪併罰定應執行之案件，法院所
    為刑之酌定固屬自由裁量事項，對法律之內、外界限，均能
    受其拘束。而刑法功能中，更重要的是行為人再社會化作用
    ，過度加諸罪刑於受刑人徒僅造成責任報應，使受刑人淪為
    教化社會大眾的工具，與刑事立法政策有違。受刑人所為雖
    漠視法規之存在，但論及整體犯罪型態、犯罪動機及目的，
    對社會所產生之危害遠低於其他法院裁判之例，然原審法院
    所定執行刑卻重於上述案件，顯然失衡，對於受刑人權益難
    謂無影響。請撤銷原裁定，另為從新從輕之定刑裁定，給予
    受刑人一個改過向善之機會云云。
三、按數罪併罰，有二裁判以上者，依刑法第51條規定，定其應
    執行之刑，數罪併罰，宣告多數有期徒刑者，於各刑中之最
    長期以上，各刑合併之刑期以下，定其刑期。但不得逾30年
    ，刑法第53條、第51條第5款定有明文。又裁判確定前犯數
    罪者，併合處罰之。但有下列情形者，不再此限：一、得易
    科罰金之罪與不得易科罰金之罪。二、得易科罰金之罪與不
    得易服社會勞動之罪。三、得易服社會勞動之罪與不得易科
    罰金之罪。四、得易服社會勞動之罪與不得易服社會勞動之
    罪。前項但書情形，受刑人請求檢察官聲請定應執行刑者，
    依第51條規定定之。刑法第50條亦有明文。次按，法律上屬
    於自由裁量之事項，有其外部性界限及內部性界限，並非概
    無拘束。依據法律之具體規定，法院應在其範圍選擇為適當
    之裁判者，為外部性界限；而法院為裁判時，應考量法律之
    目的，及法律秩序之理念所在者，為內部性界限。法院為裁
    判時，二者均不得有所踰越（最高法院80年台非字第473號
    判例意旨參照）。至所定執行刑之多寡，屬實體法上賦予法
    院依個案自由裁量之職權，如所為裁量未逾上述範圍，且無
    濫權情形，即無違法可言。
四、經查，本件受刑人先後犯有施用第一級毒品等共計5罪，先
    後經原審法院判處如附表所示之刑，均已分別確定在案，有
    各該判決及本院被告前案紀錄表各1份在卷可稽。附表編號1
    所示之罪刑雖得以易科罰金，而符合修正後刑法第50條但書
    不併合處罰之要件，然受刑人業已請求檢察官聲請定應執行
    刑，此有臺灣桃園地方檢察署依102年1月23日修正之刑法第
    50條調查受刑人是否聲請定應執行刑調查表附卷可參，故應
    認檢察官之聲請為正當。上開數罪係裁判確定前所犯，而有
    二以上裁判，原審因依檢察官之聲請，於各刑中之最長期（
    即3年7月）以上，各刑合併之刑期（即6年）以下，定其應
    執行之刑為有期徒刑5年3月，並未逾越法律外部性界限。審
    酌受刑人所犯數罪類型中，附表編號1至4均為施用毒品罪，
    屬於個人自戕行為，且與編號5之販賣第二級毒品罪，均係
    與毒品危害防制條例有關之犯罪，於合併處罰時責任非難重
    複之程度較高，兼衡犯行間時間關連性、各罪之不法性及貫
    徹刑法量刑之理念規範，並考量附表各罪前定應執行刑之刑
    期及其餘之罪之宣告刑總和為5年9月，已達減輕有期徒刑之
    效果，原裁定所定應執行刑，復予以適當酌減，顯已給予受
    刑人相當之恤刑利益，符合法律授予裁量權之目的，尚無違
    背內部性界限。是原審酌定之執行刑，並未違背刑法第51條
    各款之規定，亦無明顯違背公平、比例原則或整體法律秩序
    之理念，屬法院裁量職權之適法行使，核無違法或不當。抗
    告意旨就原裁定裁量職權之適法行使，徒憑己見，漫為指摘
    ，或比附援引情節不同之另案所定應執行刑，執以指摘原裁
    定違法、不當，或陳述其主觀之期待請求重新裁定，尚非可
    採。綜上，本件抗告為無理由，應予駁回。
據上論斷，應依刑事訴訟法第412條，裁定如主文。
中　　華　　民　　國　　109 　 年　　7  　月　　28　　日
                  刑事第二十五庭審判長法　官  宋松璟
                                      法　官  黃翰義
                                      法　官  陳彥年
以上正本證明與原本無異。
如不服本裁定，應於收受送達後五日內向本院提出抗告狀。
                                      書記官  彭秀玉
中　　華　　民　　國　　109 　年　　7 　　月　　28　　日
附表：
編號  1 2 3 罪名  施用第二級毒品 施用第一級毒品 施用第一級毒品 宣告刑  有期徒刑4月 有期徒刑8月 有期徒刑9月 犯罪日期  107年2月5日 107年2月5日 107年2月12日 偵查機關年度案號  桃園地檢107年度毒偵字第1140、1434號 桃園地檢107年度毒偵字第1140、1434號 桃園地檢107年度毒偵字第1140、1434號 最後事實審 法院 臺灣桃園地方法院 臺灣桃園地方法院 臺灣桃園地方法院  案號 107年度審訴字第741、742號 107年度審訴字第741、742號 107年度審訴字第741、742號  判決日期 107年8月13日 107年8月13日 107年8月13日 確定判決 法院 臺灣高等法院 最高法院 最高法院  案號 107年度上訴字第3456號 108年度台上字第1173號 108年度台上字第1173號  確定日期 107年12月21日 108年4月12日 108年4月12日 是否為得易科罰金之案件  是 否 否 備註  桃園地檢108年度執緝字第3424號 ⒈桃園地檢108年度執緝字第3422號 ⒉編號2至3所示之罪，經臺灣桃園地方法院107年度審訴字第741、742號判決應執行有期徒刑1年2月，並經本院、最高法院判決駁回上訴確定  

編號  4 5 6 罪名  施用第一級毒品 販賣第二級毒品  宣告刑  有期徒刑8月 有期徒刑3年7月  犯罪日期  107年4月15日上午2時20分為警採尿前回溯26小時內某時許 107年2月4日  偵查機關年度案號  桃園地檢107年度毒偵字第2591號 桃園地檢107年度偵字第29135號  最後事實審 法院 臺灣桃園地方法院 臺灣桃園地方法院   案號 107年度審訴字第1077號 107年度訴字第1119號   判決日期 107年10月15日 108年5月8日  確定判決 法院 臺灣桃園地方法院 臺灣桃園地方法院   案號 107年度審訴字第1077號 107年度訴字第1119號   確定日期 108年2月21日 108年6月10日  是否為得易科罰金之案件  否 否  備註  桃園地檢108年度執緝字第3421號 桃園地檢108年度執緝字第3423號